【裁判字號】    97,簡上,153
【裁判日期】    970526
【裁判案由】    竊盜
【裁判全文】
臺灣板橋地方法院刑事判決             97年度簡上字第153號
上  訴  人
即  被  告  甲○○
上列上訴人即被告因竊盜案件，不服本院九十六年度簡字第八二
五七號中華民國九十六年十二月三十一日第一審判決（聲請簡易
判決處刑案號：九十六年度偵字第二五二四二號），提起上訴，
本院管轄之第二審合議庭判決如下：
    主  文
上訴駁回。
    事實及理由
一、本案經本院審理結果，認第一審以被告甲○○犯刑法第三百
    二十條第一項之竊盜罪，判有期徒刑五月，並諭知易科罰金
    之標準為新臺幣（下同）一千元折算一日，其認事用法及量
    刑均無不當，應予維持，並引用第一審判決書記載之事實、
    證據及理由（詳如附件）。
二、上訴人即被告甲○○上訴意旨略以：伊沒有偷，伊只是拿來
    看看云云。經查：本院當庭勘驗告訴人屈臣氏個人用品商店
    股份有限公司提出之賣場監視錄影光碟，勘驗結果為：
    (一)畫面中顯示時間為96年7 月20日18時46分20秒至56分30秒
      ，共10分10秒。
    (二)畫面中自96年7 月20日18時46分20秒起，畫面右上方出現
      一名短髮、著白色襯衫、黑色長褲之人，於畫面時間18時
      46分27秒將不明物品放入其褲子右側口袋。再於53秒自右
      側口袋取出長條狀物品放置於畫面右邊直立之貨架上。
    (三)於47分28秒走往貨架觀看商品，於33秒離開貨架自畫面上
      方往右下方移動，於47秒將其左手上之物品換至左手，於
      48秒時放入褲子右側口袋。於48分8 秒自左下角離開畫面
      ，於27秒手持長條狀物品出現於畫面左下角往畫面右上方
      走去，將長條物品放置於畫面右上方直立之貨架上。
    (四)於48分46秒觀看畫面右上角貨架，並俯身取物，隨即往畫
      面右方移動，於51秒將物品放入其褲子右側口袋，於48分
      57秒至49分20秒站立於畫面右方直立貨架前不動。
    (五)於49分33秒返回畫面上方貨架觀看商品，50分17秒自畫面
      左下方離開畫面，至53秒自畫面左下方返回，右手持商品
      ，左手於畫面左下方直立貨架上再取一商品，將商品自包
      裝取出後掀開襯衫放入上衣內，然後再將包裝放回貨架上
      。復於52分45秒離開畫面，於53分13秒自畫面左下方返回
      ，左手持手機講電話，右手持商品，在店內走動，於35秒
      終止通話，將手伸進其褲子右側口袋內。於59秒於畫面右
      側直立貨架上方取走物品，放入其褲子右側口袋內。
    (六)於54分10秒自畫面左方離開畫面，於55分10秒手持商品，
      自畫面左方返回畫面。於55分36秒其右手將商品藏入上衣
      ，左手置於褲子左側口袋內，於44秒將右手置於褲子右側
      口袋內，並往畫面左上方移動。
    (七)於56分5秒雙手各拿一瓶商品，往畫面右下方移動。
    ，有本院九十七年五月七日審判筆錄在卷為憑，而被告自承
    上開畫面中出現之短髮、著白色襯衫、黑色長褲之人為伊本
    人無誤（詳同上審判筆錄），並有告訴人代理人謝佳君於警
    詢及偵查中指訴失竊情節綦詳，而上開商店內所遺留之電動
    牙刷空盒經送請內政部警政署刑事警察局鑑驗結果，發現空
    盒上所遺之指紋與該局檔存之被告左手指指紋相符，有該局
    之鑑驗書附卷可證，足認被告確有實施本件竊盜犯行。從而
    ，原審判決顯無違誤，被告上訴意旨所稱，無非係事後圖卸
    刑責之詞，殊無可採。
四、原審審酌被告前已有多次竊盜前科，及本次犯罪之動機、目
    的與手段方式，暨犯罪後矢口否認犯行之態度等一切情狀，
    量處被告有期徒刑五月，並諭知易科罰金之折算標準，於法
    並無不合，量刑亦屬允恰。被告上訴意旨所辯，不足採信。
    從而，被告提起本件之上訴，並無理由，應予駁回。
據上論結，應依刑事訴訟法第四百五十五條之一第一項、第三項
、第三百六十八條、第三百七十三條，判決如主文。
本案經檢察官鄭潔如到庭執行職務。
中    華    民    國    97    年    5     月    26    日
                  刑事第十七庭  審判長法  官  李幼妃
                                      法  官  鄭燕璘
                                      法  官  張紹省
以上正本證明與原本無異
不得上訴。
                                      書記官  黃頌棻
中    華    民    國    97    年    5     月    26    日
附錄本案論罪科刑法條全文
中華民國刑法第320條
（普通竊盜罪、竊佔罪）
意圖為自己或第三人不法之所有，而竊取他人之動產者，為竊盜
罪，處 5 年以下有期徒刑、拘役或 5 百元以下罰金。
意圖為自己或第三人不法之利益，而竊佔他人之不動產者，依前
項之規定處斷。
前二項之未遂犯罰之。


司法院資訊處製作；財團法人民間司法改革基金會備份。
